---
title: "Mikaela Shiffrin"
author: "Daniele Dalla Costa"
output:
  ioslides_presentation:
    css: C:/Users/danie/OneDrive/Desktop/DataS/style.css
    incremental: yes
    widescreen: true
    logo: C:/Users/danie/OneDrive/Desktop/DataS/logouniud.png
  html_document:
    df_print: kable
    css: C:/Users/danie/OneDrive/Desktop/DataS/style.css
  beamer_presentation:
    incremental: yes
  slidy_presentation:
    incremental: yes
---

```{r setup, include=FALSE}
knitr::opts_chunk$set(echo = FALSE)
```




```{r, cache:TRUE, comment="", include=FALSE}
library(tidyr)
library(readr)
library(dplyr)
library(ggplot2)
library(gganimate)
library(leaflet)
library(leaflet.providers)
library(leaflet.extras)
library(htmltools)
library(hrbrthemes) #per tema distacchi
library(highcharter)
library(png)
library(knitr)


mikaela = read_csv("MS-gare.csv") #importazione del dataset



```

## Breve Biografia

Mikaela Shriffin, nata il 13 marzo 1995 in Colorado, è una sciatrice alpina. Considerata la donna dei record:



::: {.sxBB}
1.  **15 anni e 364 gioni **--> prima gara in Coppa del Mondo
2.  **18 anni e 351 giorni **--> prima vittoria
3.  **138 podi totali** (di cui **88** vittorie)
4.  **35,3%** --> percentuale di vittorie
5.  **6 medaglie d'oro consecutive** 
:::

::: {.dxBB}
 
:::



## Descrizione Specialità

Mikaela Shriffin ha partecipato in 6 diverse tipologie di specialità:

::: {.main}
1.  <td><a href="MikaelaShiffrinRecords87thWorldCupWinInÅre.mp4">**Slalom Speciale**</a></td>
2.  <td><a href="Mikaela SHIFFRIN - Winner - Giant Slalom (Run 1) - Kronplatz ITA - 2023 - Trim.mp4">**Slalom Gigante**</a></td>
3.  <td><a href="Mikaela SHIFFRIN - Super G - Cortina d' Ampezzo ITA - 2023.mp4">**Super Gigante**</a></td>
4.  **Discesa Libera**
5.  **Combinata Alpina**
6.  **Slalom Parallelo** 
:::

::: {.secondary}
 
:::

## Domande
Sviluppando il dataset mi sono posto queste domande:

1.    In quali tipologie di specialità Mikaela Shriffin ha una performance migliore?

2.    Quante volte è arrivata nel podio?

3.    È migliorata ogni stagione?

4.    Quanto discacco c'è tra Shiffrin e le sue avversarie?

5.    Quali sono le piste in cui ha avuto un'eccellente prestazione per più volte?


# Rispondiamo alla 1⁰ Domanda

## In quali tipologie di specialità Mikaela Shriffin ha una performance migliore?
::: {.centra}
```{r}
tortaSG = mikaela %>%
              select(PosizioneFinale,Specialita) %>%
              filter(Specialita == "Slalom Gigante" & PosizioneFinale == 1) %>%
              group_by(PosizioneFinale) %>%
              summarise(conta = n())


              
SG = tortaSG %>%
              select(conta)
       
uno <- as.numeric(SG)



tortaSS = mikaela %>%
              select(PosizioneFinale,Specialita) %>%
              filter(Specialita == "Slalom Speciale" & PosizioneFinale == 1) %>%
              group_by(PosizioneFinale) %>%
              summarise(conta = n())
SS = tortaSS %>%
              select(conta)

       
due <- as.numeric(SS)



tortaSupG = mikaela %>%
              select(PosizioneFinale,Specialita) %>%
              filter(Specialita == "SuperG" & PosizioneFinale == 1) %>%
              group_by(PosizioneFinale) %>%
              summarise(conta = n())
SupG = tortaSupG %>%
              select(conta)

       
tre <- as.numeric(SupG)




tortaDL = mikaela %>%
              select(PosizioneFinale,Specialita) %>%
              filter(Specialita == "Discesa Libera" & PosizioneFinale == 1) %>%
              group_by(PosizioneFinale) %>%
              summarise(conta = n())
DL = tortaDL %>%
              select(conta)
       
quattro <- as.numeric(DL)



tortaCA = mikaela %>%
              select(PosizioneFinale,Specialita) %>%
              filter(Specialita == "Combinata Alpina" & PosizioneFinale == 1)%>%
              group_by(PosizioneFinale) %>%
              summarise(conta = n())
CA = tortaCA %>%
              select(conta)
       
cinque <- as.numeric(CA)




tortaSP = mikaela %>%
              select(PosizioneFinale,Specialita) %>%
              filter(Specialita == "Slalom Parallelo" & PosizioneFinale == 1)%>%
              group_by(PosizioneFinale) %>%
              summarise(conta = n())
SP = tortaSP %>%
              select(conta)


       
sei <- as.numeric(SP)




slices <- c(uno[1], due[1], tre[1], quattro[1], cinque[1], sei[1])
lbls <- c("Slalom Gigante", "Slalom Speciale", "Super Gigante", "Discesa Libera", "Combinata Alpina", "Slalom Parallelo")




df <- data.frame(
        x = c(1, 2, 3, 4, 5, 6),
        y = slices,
        name = as.factor(lbls)
) 

a <- highchart() %>%
  hc_add_series(df, "column", hcaes(x = lbls, y = slices), name = "Numero Vittorie") %>%
  hc_add_theme(hc_theme_ffx()) %>%
  hc_xAxis(categories = df$'name', title = list(text = "Tipologia Disciplina")) %>%
  hc_yAxis(categories = as.character(c(0:60)), title = list(text = "Numero Vittorie")) %>%
  hc_title(text = "Numero di Vittorie per Disciplina")%>%
  hc_caption(text = "Dati dal 2011 al 2023") %>%
  hc_plotOptions(
    series = list(
      showInLegend = FALSE
    )
    )
  
a




```
:::
## Media Punteggio per Specialità
::: {.left}
```{r}



mediaMostImp = mikaela %>%  
                select(Punteggio, Specialita) %>%
                filter(Specialita == "Slalom Speciale" | Specialita == "Slalom Gigante" | Specialita == "SuperG") %>%
                group_by(Specialita)%>%
                summarise(mediaP = round(mean(Punteggio),0))



highchart() %>% 
  hc_chart(type ="column") %>%
    hc_add_series(data = mediaMostImp$'mediaP', name = "prova") %>%
    hc_xAxis(categories = mediaMostImp$'Specialita') %>%
    hc_yAxis(categories = as.character(c(1:100))) %>%
    hc_title(text = "Media Punteggio per Specialita")%>%
    hc_add_theme(hc_theme_sandsignika()) %>%
    hc_legend(enabled = FALSE) %>%
    hc_subtitle(text = "Le 3 Specialita Principali") %>%
    hc_caption(text= "Dati dal 2011 al 2023")

```
:::


::: {.right}
```{r}
contaGare = mikaela %>%  
                select(Specialita) %>%
                filter(Specialita == "Slalom Speciale" | Specialita == "Slalom Gigante" | Specialita == "SuperG") %>%
                group_by(Specialita)%>%
                summarise(NumeroGare = n())

kable(contaGare, format = "simple", col.names = c("Specialità", "Numero Gare"), align = "c")
```
:::

## Media Punti per ogni Stagione
::: {.centra}
```{r warning = FALSE, message = FALSE}

#10/11
media10_11 = mikaela %>%     
                filter(Stagione == "10_11") %>%
                select(Punteggio, Specialita) %>%
                group_by(Specialita)%>%
                summarise(mediaP = round(mean(Punteggio),0))

M10_11 <- as.matrix(media10_11)
S10_11=data.frame(Specialita = c("C.Alpina", "D.Libera", "S.Gigante", "S.Paralallelo", "S.Speciale", "SuperG")
                    , MediaP = c("0", "0",M10_11[1,2],"0", M10_11[2,2], "0")
                    , stagione = rep("2010/11",6))

##___________________________________________________________________
##11/12
media11_12 = mikaela %>%     
                filter(Stagione == "11_12") %>%
                select(Punteggio, Specialita) %>%
                group_by(Specialita)%>%
                summarise(mediaP = round(mean(Punteggio),0))

M11_12 <- as.matrix(media11_12)
S11_12=data.frame(Specialita = c("C.Alpina", "D.Libera", "S.Gigante", "S.Paralallelo", "S.Speciale", "SuperG")
                    , MediaP = c("0", "0",M11_12[1,2],"0", M11_12[2,2], "0")
                    , stagione = rep("2011/12",6))

##___________________________________________________________________
##12/13
media12_13 = mikaela %>%     
                filter(Stagione == "12_13") %>%
                select(Punteggio, Specialita) %>%
                group_by(Specialita)%>%
                summarise(mediaP = round(mean(Punteggio),0))

M12_13 <- as.matrix(media12_13)
S12_13=data.frame(Specialita = c("C.Alpina", "D.Libera", "S.Gigante", "S.Paralallelo", "S.Speciale", "SuperG")
                    , MediaP = c("0", "0",M12_13[1,2],M12_13[2,2], M12_13[3,2], "0")
                    , stagione = rep("2012/13",6))

##___________________________________________________________________
##13/14
media13_14 = mikaela %>%     
                filter(Stagione == "13_14") %>%
                select(Punteggio, Specialita) %>%
                group_by(Specialita)%>%
                summarise(mediaP = round(mean(Punteggio),0))

M13_14 <- as.matrix(media13_14)
S13_14=data.frame(Specialita = c("C.Alpina", "D.Libera", "S.Gigante", "S.Paralallelo", "S.Speciale", "SuperG")
                    , MediaP = c("0", "0",M13_14[1,2],"0", M13_14[2,2], "0")
                    , stagione = rep("2013/14",6))

##___________________________________________________________________
##14/15
media14_15 = mikaela %>%     
                filter(Stagione == "14_15") %>%
                select(Punteggio, Specialita) %>%
                group_by(Specialita)%>%
                summarise(mediaP = round(mean(Punteggio),0))

M14_15 <- as.matrix(media14_15)
S14_15=data.frame(Specialita = c("C.Alpina", "D.Libera", "S.Gigante", "S.Paralallelo", "S.Speciale", "SuperG")
                    , MediaP = c("0", "0",M14_15[1,2],"0", M14_15[2,2], "0")
                    , stagione = rep("2014/15",6))

##___________________________________________________________________
##15/16
media15_16 = mikaela %>%     
                filter(Stagione == "15_16") %>%
                select(Punteggio, Specialita) %>%
                group_by(Specialita)%>%
                summarise(mediaP = round(mean(Punteggio),0))

M15_16 <- as.matrix(media15_16)
S15_16=data.frame(Specialita = c("C.Alpina", "D.Libera", "S.Gigante", "S.Paralallelo", "S.Speciale", "SuperG")
                    , MediaP = c(M15_16[1,2], "0",M15_16[2,2],"0", M15_16[3,2], M15_16[4,2])
                    , stagione = rep("2015/16",6))

##___________________________________________________________________
##16/17
media16_17 = mikaela %>%     
                filter(Stagione == "16_17") %>%
                select(Punteggio, Specialita) %>%
                group_by(Specialita)%>%
                summarise(mediaP = round(mean(Punteggio),0))

M16_17 <- as.matrix(media16_17)
S16_17=data.frame(Specialita = c("C.Alpina", "D.Libera", "S.Gigante", "S.Paralallelo", "S.Speciale", "SuperG")
                    , MediaP = c(M16_17[1,2], M16_17[2,2],M16_17[3,2],M16_17[4,2], M16_17[5,2], M16_17[6,2])
                    , stagione = rep("2016/17",6))

##___________________________________________________________________
##17/18
media17_18 = mikaela %>%     
                filter(Stagione == "17_18") %>%
                select(Punteggio, Specialita) %>%
                group_by(Specialita)%>%
                summarise(mediaP = round(mean(Punteggio),0))

M17_18 <- as.matrix(media17_18)
S17_18=data.frame(Specialita = c("C.Alpina", "D.Libera", "S.Gigante", "S.Paralallelo", "S.Speciale", "SuperG")
                    , MediaP = c(M17_18[1,2], M17_18[2,2],M17_18[3,2],M17_18[4,2], M17_18[5,2], M17_18[6,2])
                    , stagione = rep("2017/18",6))

##___________________________________________________________________
##18/19
media18_19 = mikaela %>%     
                filter(Stagione == "18_19") %>%
                select(Punteggio, Specialita) %>%
                group_by(Specialita)%>%
                summarise(mediaP = round(mean(Punteggio),0))

M18_19 <- as.matrix(media18_19)
S18_19=data.frame(Specialita = c("C.Alpina", "D.Libera", "S.Gigante", "S.Paralallelo", "S.Speciale", "SuperG")
                    , MediaP = c("0", M18_19[1,2],M18_19[2,2],M18_19[3,2],M18_19[4,2], M18_19[5,2])
                    , stagione = rep("2018/19",6))

##___________________________________________________________________
##19/20
media19_20 = mikaela %>%     
                filter(Stagione == "19_20") %>%
                select(Punteggio, Specialita) %>%
                group_by(Specialita)%>%
                summarise(mediaP = round(mean(Punteggio),0))

M19_20 <- as.matrix(media19_20)
S19_20=data.frame(Specialita = c("C.Alpina", "D.Libera", "S.Gigante", "S.Paralallelo", "S.Speciale", "SuperG")
                    , MediaP = c(M19_20[1,2], M19_20[2,2],M19_20[3,2],M19_20[4,2],M19_20[5,2], M19_20[6,2])
                    , stagione = rep("2019/20",6))


##___________________________________________________________________
##20/21
media20_21 = mikaela %>%     
                filter(Stagione == "20_21") %>%
                select(Punteggio, Specialita) %>%
                group_by(Specialita)%>%
                summarise(mediaP = round(mean(Punteggio),0))

M20_21 <- as.matrix(media20_21)
S20_21=data.frame(Specialita = c("C.Alpina", "D.Libera", "S.Gigante", "S.Paralallelo", "S.Speciale", "SuperG")
                    , MediaP = c("0","0",M20_21[1,2],"0",M20_21[2,2],"0")
                    , stagione = rep("2020/21",6))

##___________________________________________________________________
##21/22
media21_22 = mikaela %>%     
                filter(Stagione == "21_22") %>%
                select(Punteggio, Specialita) %>%
                group_by(Specialita)%>%
                summarise(mediaP = round(mean(Punteggio),0))

M21_22 <- as.matrix(media21_22)
S21_22=data.frame(Specialita = c("C.Alpina", "D.Libera", "S.Gigante", "S.Paralallelo", "S.Speciale", "SuperG")
                    , MediaP = c("0",M21_22[1,2],M21_22[2,2],"0",M21_22[3,2],M21_22[4,2])
                    , stagione = rep("2021/22",6))


##___________________________________________________________________
##22/23
media21_22 = mikaela %>%     
                filter(Stagione == "22_23") %>%
                select(Punteggio, Specialita) %>%
                group_by(Specialita)%>%
                summarise(mediaP = round(mean(Punteggio),0))

M22_23 <- as.matrix(media21_22)
S22_23=data.frame(Specialita = c("C.Alpina", "D.Libera", "S.Gigante", "S.Paralallelo", "S.Speciale", "SuperG")
                    , MediaP = c("0",M22_23[1,2],M22_23[2,2],"0",M22_23[3,2],M22_23[4,2])
                    , stagione = rep("2022/23",6))


##Unione dei df appena creati 
AllS <- rbind(S10_11, S11_12, S12_13, S13_14, S14_15, S15_16, S16_17, S17_18, S18_19, S19_20, S20_21, S21_22, S22_23)

indice <- rep(1:6, each = 1)



##df per combinare anche le medie e definire un indice
df_Finale <- data.frame(indice, AllS[, 1], as.numeric(AllS[, 2]), AllS[, 3])

names(df_Finale) <- c("Indice", "Specialita", "MediaP", "Stagione")


p <- ggplot(df_Finale, aes(x = Specialita, y = MediaP, fill = Specialita)) +
  geom_bar(stat = "identity") +
  labs(title = "Stagione: {closest_state}") +
  ylab("Media") +
  xlab("Nome Disciplina") +
  geom_text(aes(label = MediaP, y = MediaP),
            vjust = -0.5, size = 5, color = "black") +
  theme_classic() +
  transition_states(states = Stagione) +
  theme(
    axis.title = element_text(size = rel(1.1)),
    axis.text = element_text(size = rel(1)),
    legend.text = element_text(size = 12),
    legend.title = element_text(size = 14)
  )

animate(p, nframes = 50, fps = 2, end_pause = 10, width = 700, height = 500)
```
:::
# Rispondiamo alla 2⁰ Domanda


## Quante volte è arrivata nel podio?
::: {.centra}
```{r}
 p2017 = mikaela %>%
                  arrange(PosizioneFinale) %>%
                  select(PosizioneFinale, Stagione) %>%
                  filter((Stagione == "10_11" | Stagione == "11_12" |Stagione == "12_13" |Stagione == "13_14" | Stagione == "14_15" | Stagione == "15_16"| Stagione == "16_17") & PosizioneFinale < 20) %>%
                  group_by(PosizioneFinale) %>%
                  summarise(conta2 = n())

prima2017 <- as.matrix(p2017)

                  
d2017 = mikaela %>%
                  arrange(PosizioneFinale) %>%
                  select(PosizioneFinale, Stagione) %>%
                  filter((Stagione == "17_18" |Stagione == "18_19" |Stagione == "19_20" | Stagione == "20_21" | Stagione == "21_22" | Stagione == "22_23") & PosizioneFinale < 20) %>%
                  group_by(PosizioneFinale) %>%
                  summarise(conta1 = n())
dopo2017 <- as.matrix(d2017)  
  

posizioni <- data.frame(
        p17 = c(prima2017[1,2], prima2017[2,2], prima2017[3,2], prima2017[4,2], prima2017[5,2], prima2017[6,2], prima2017[7,2], prima2017[8,2], prima2017[9,2], prima2017[10,2], prima2017[11,2], 0, prima2017[12,2], prima2017[13,2], prima2017[14,2], 0, 0, prima2017[15,2], 0, 0),
        d17= c(dopo2017[1,2], dopo2017[2,2], dopo2017[3,2], dopo2017[4,2], dopo2017[5,2], dopo2017[6,2], dopo2017[7,2], dopo2017[8,2], dopo2017[9,2],0, 0, 0, dopo2017[10,2], dopo2017[11,2], 0, dopo2017[12,2], 0, 0, 0, 0),
        x = c(1,2,3,4,5,6,7,8,9,10,11,12,13,14,15,16,17,18,19,20)
  ) 
  
  
  highchart() %>% 
  hc_chart(type ="column", options3d = list(enabled = TRUE, beta = 15, alpha = 5)) %>%
    hc_add_series(data = posizioni$'p17', name = "Dal 2010/11 al 2016/17", color = "orange", visible = FALSE) %>%
    hc_add_series(data = posizioni$'d17', name = "Dal 2017/18 al 2022/23", color = "red", visible = FALSE) %>%
    hc_xAxis(categories = posizioni$'x', title = list(text = "Posizione d'Arrivo")) %>%
    hc_yAxis(categories = as.character(c(0:60)), title = list(text = "Numero di volte in cui è arrivata:")) %>%
    hc_title(text = "Numero prime 20 posizioni")

```
::: 


## Numero Podi per Stagione
::: {.centra}
```{r}

vittorie1 = mikaela %>%
                select(PosizioneFinale, Stagione) %>%
                filter(PosizioneFinale == 1) %>%
                group_by(Stagione)%>%
                summarise(conta = n())
v1 <- as.matrix(vittorie1)


vittorie2 = mikaela %>%
                select(PosizioneFinale, Stagione) %>%
                filter(PosizioneFinale == 2) %>%
                group_by(Stagione)%>%
                summarise(conta = n())
v2 <- as.matrix(vittorie2)


vittorie3 = mikaela %>%
                select(PosizioneFinale, Stagione) %>%
                filter(PosizioneFinale == 3) %>%
                group_by(Stagione)%>%
                summarise(conta = n())
v3 <- as.matrix(vittorie3)


vittgen <- data.frame(
        vit1 = c(0,0,4,5,6,5,11,12,17,6,3,5,14),
        vit2 = c(0,0,0,2,0,1,2,2,2,3,4,6,3),
        vit3 = c(0,1,3,1,2,0,1,4,2,4,3,3,1),
        x = c("10_11", "11_12", "12_13", "13_14", "14_15", "15_16", "16_17", "17_18", "18_19","19_20", "20_21", "21_22", "22_23")
) 
##x = 

highchart() %>% 
    hc_chart(type ="line") %>%
      hc_add_series(data = vittgen$'vit1', name = "Prima", color = "orange", visible = FALSE) %>%
      hc_add_series(data = vittgen$'vit2', name = "Seconda", color = "red", visible = FALSE) %>%
      hc_add_series(data = vittgen$'vit3', name = "Terza", color = "blue", visible = FALSE) %>%
      hc_xAxis(categories = vittgen$'x', title = list(text = "Stagione")) %>%
      hc_tooltip(
        crosshairs = TRUE,
        borderWidth = 5,
        sort = FALSE,
        table = TRUE
      ) %>%
      hc_yAxis(categories = as.character(c(0:18)), title = list(text = "Conteggio")) %>%
      hc_title(text = "Numero di volte in cui è arrivata prima, seconda e terza") %>%
      hc_annotations(
        list(
        labels =
          list(
            list(
              point = list(x = 12, y = 14, xAxis = 0, yAxis = 0),
              text = "Record 88 Vittorie"
            ),
            list(
              point = list(x = 7, y = 16, xAxis = 0, yAxis = 0),
              text = "Record maggior numero Vittorie"
            )
            
          )
        )
      )


```
:::
# Rispondiamo alla Terza Domanda
## È migliorata ogni Stagione?

::: {.centra}
```{r warning = FALSE, message = FALSE}
punteggiMedia = mikaela %>%
                select(Punteggio, Stagione) %>%
                group_by(Stagione)%>%
                summarise(mediaP = round(mean(Punteggio),0))

punteggiSomma = mikaela %>%
                select(Punteggio, Stagione) %>%
                group_by(Stagione)%>%
                summarise(somma = sum(Punteggio))

sommaGare = mikaela %>%
                select(All, Stagione) %>%
                group_by(Stagione)%>%
                summarise(sommaG = n())

dataF <- data.frame(
  x = c("10_11", "11_12", "12_13", "13_14", "14_15", "15_16", "16_17", "17_18", "18_19","19_20", "20_21", "21_22", "22_23"),
  y = c(0,12,40,56,65,54,66,68,84,64,67,57,73)
)

a <- highchart() %>% 
  hc_chart(type = "line") %>%
  hc_add_series(data = punteggiMedia$'mediaP', name = "Media Punteggi", color = "blue", visible = FALSE) %>%
  hc_add_series(data = punteggiSomma$'somma', name = "Somma Punteggi", color = "brown", visible = FALSE) %>%
  hc_add_series(data = sommaGare$'sommaG', name = "Somma Gare", color = "black", visible = FALSE) %>%
  hc_tooltip(
    crosshairs = TRUE,
    borderWidth = 5,
    sort = FALSE,
    table = TRUE
  ) %>%
  hc_xAxis(categories = dataF$'x', title = list(text = "Stagione")) %>%
  hc_yAxis(categories = c(0:2400), title = list(text = "Media / Somma Punteggi")) %>%
  hc_title(text = "Andamento del punteggio")%>%
  hc_legend(enabled = TRUE) %>%
  hc_subtitle(text = "Media e somma per stagione") %>%
  hc_caption(text= "Dati dal 2011 al 2023") %>%
  hc_add_theme(hc_theme_ffx())

a
```
:::
## Rispondiamo quindi alla 3 domanda
::: {.centra}
```{r warning = FALSE, message = FALSE}






b <- ggplot(dataF, aes(x = c(2011,2012,2013,2014,2015,2016,2017,2018,2019,2020,2021,2022,2023), y = c(0,12,40,56,65,54,66,68,84,64,67,57,73)))+
  labs(title = "Trend Medie Stagionali",
      x = "Stagione",
      y = "Media Punteggio",
      subtitle  = "Trend incrementale") +
    geom_point(color = "black", size = 2) +
  geom_smooth(method = "lm", se = FALSE, color = "red", size = 0.7)

b
```
:::

# Rispondiamo alla Quarta Domanda

## Distacco tra Shiffrin e le sue avversarie
::: {.centra}
```{r warning = FALSE, message = FALSE}

distaccoGen = mikaela %>%
              arrange(All, Distacco) %>%
              select(All, Stagione, Distacco) %>%
              filter(!is.na(Distacco)) %>%
              group_by(Stagione)



gen <- distaccoGen %>%
    ggplot( aes(x = All, y =  Distacco, group = 1)) +
    geom_line() +
    geom_point( color = "red", size = 3) +
    ylab("Distacco (s)") +
    xlab("Numero gara") +
    ggtitle("Distacchi Temporali") +
    theme_ipsum() +
    theme(plot.margin = margin(1, 2, 1, 1, "mm")) +
    theme(axis.title.x = element_text(size = rel(2)),
          axis.title.y = element_text(size = rel(2))) +
    transition_reveal(All)


animate(gen, nframes = 50, fps = 3, end_pause = 10, width = 700, height = 500)

```
:::

# Rispondiamo alla Quinta Domanda

## Quali sono le piste in cui ha avuto un'eccellente prestazione per più volte?
::: {.left}
```{r}
nVpP = mikaela %>%
                  select(PosizioneFinale, Pista) %>%
                  filter(PosizioneFinale == 1) %>%
                  group_by(Pista) %>%
                  summarise(conta = n()) %>%
                  filter(conta > 4) %>%
                  arrange(conta)

highchart() %>% 
  hc_chart(object = nVpP, type ="bar") %>%
    hc_add_series(data = nVpP$'conta', name = "Numero Vittorie") %>%
    hc_xAxis(categories = nVpP$'Pista',
             style = list(
                fontWeight = "bold")) %>%
    hc_yAxis(categories = (0:10)) %>%
    hc_title(text = "Numero Vittorie per Pista") %>%
    hc_add_theme(hc_theme_bloom()) %>%
    hc_legend(enabled= FALSE) %>%
    hc_subtitle(text= "Città con almeno 5 vittorie") %>%
    hc_caption(text= "Dati dal 2011 al 2023")
```
::: 
::: {.right}
```{r}
nVpPTabella =  mikaela %>%
                select(Pista) %>%
                filter(Pista == "Killington" | Pista == "Zagabria" | Pista == "Are" | Pista == "Levi" | Pista == "Courchevel" | Pista == "Semmering") %>%
                group_by(Pista) %>%
                summarise(conta = n()) 

kable(nVpPTabella, format = "simple", col.names = c("Pista", "Numero Gare"), align = "c")
```
:::

## Mappa Piste del mondo
::: {.centra}
```{r}
latlonLessImp <- mikaela %>%
              select(Pista, Latitudine, Longitudine) %>%
              filter(Pista != "Are" & Pista != "Courchevel" & Pista != "Flachau" & Pista != "Killington" & Pista != "Levi" & Pista != "Sankt Moritz" & Pista != "Semmering" & Pista != "Zagabria") %>%
              group_by(Pista, Latitudine, Longitudine, .drop = TRUE) %>%
              summarise(conta = n(), .groups = "drop") %>%
              arrange(conta)

latlonMostImp = mikaela %>%
              select(Pista,Latitudine, Longitudine) %>%
              filter(Pista == "Are" | Pista == "Courchevel" | Pista == "Flachau" | Pista == "Killington" | Pista == "Levi" | Pista == "Sankt Moritz" | Pista == "Semmering" | Pista == "Zagabria") %>%
              group_by(Pista, Latitudine, Longitudine, .drop = TRUE) %>%
              summarise(conta = n(), .groups = "drop") %>%
              arrange(conta)


lessImp <- cbind(latlonLessImp$Longitudine,latlonLessImp$Latitudine)
mostImp <- cbind(latlonMostImp$Longitudine,latlonMostImp$Latitudine)

lessIcon <- makeIcon(iconUrl = "lessImp.png", iconWidth = 32, iconHeight = 32)
mostIcon <- makeIcon(iconUrl = "mostImp.png",iconWidth = 52, iconHeight = 52)




mappa <- leaflet() %>%
  addProviderTiles("Esri.WorldImagery", options = providerTileOptions(noWrap = TRUE), group = "Default") %>%
  addProviderTiles("Stamen.Toner", options = providerTileOptions(noWrap = TRUE), group = "Stame Toner") %>% 
  addProviderTiles("OpenTopoMap", options = providerTileOptions(noWrap = TRUE), group = "Ski map") %>% 
  
  addLayersControl(
    baseGroups = c("Default","Stame Toner","Ski map"),
    options = layersControlOptions(collapsed = TRUE)
    ) %>%
    
   
   addScaleBar(
    position = "bottomleft",
    options = scaleBarOptions(imperial = FALSE, maxWidth = 100, metric = TRUE, updateWhenIdle = TRUE)
    ) %>%
    
    
   addMeasure(
    position = "topleft",
    primaryLengthUnit = "meters",
    secondaryLengthUnit = "kilometers",
    primaryAreaUnit = "sqmeters"
    ) %>% 
    
  addMarkers(data = mostImp, clusterOptions = markerClusterOptions(), icon = mostIcon) %>%
  addMarkers(data = lessImp, clusterOptions = markerClusterOptions(), icon = lessIcon) %>%
  
  
  addMiniMap(tiles = "OpenStreetMap.Mapnik", position = "bottomright", width = 150, height = 75, toggleDisplay = TRUE,
    minimized = FALSE) %>% 
    
  leaflet.extras::addResetMapButton() 
    
mappa <- mappa %>% 
  htmlwidgets::onRender("function(el, x) {$(el).css('width', '100%');}")

mappa

```
:::


# Conclusioni

## Conclusioni


Per concludere si può riassumere che:

1.  Mikaela Shiffrin ha come disciplina migliore lo **slalom speciale**, come visto nei primi grafici
2. Su 249 gare è arrivata nel podio per **138** volte di cui **88** sono da **vincitrice**.
3.  Per quasi ogni stagione ci sono stati dei miglioramenti, ma, come abbiamo visto, il **trend** delle medie stagionali è **incrementale**.
4. Abbiamo capito anche che quando andrà in **Austria**, più precisamente a **Semmering**, le avversarie possono solo sognare il secondo posto, perché il primo è già occupato da Mikaela Shiffrin.
5. Mikaela Shiffrin è la **migliore sciatrice di tutti i tempi**, riscrivendo dunque la storia dello sci alpino. Ha dimostrato che i limiti per lei non esistono. Rimarrà una **leggenda** dello sport per sempre.




## Siti da cui ho ricavato i dati per la creazione del dataset su Mikaela Shiffrin: 
  1.    https://ski-db.com/db/profiles/mikaela_shiffrin_usa_6535237_all_results.php
  2.    https://www.paolociraci.it/sci-alpino/risultati-coppa-del-mondo-2014.htm



<!-- # Fatti Curiosi -->
<!-- ## Maggiori Vittorie in una determinata Altitudine -->
<!-- ```{r} -->




<!-- altitudine = mikaela %>%  -->
<!--                 select(Altitudine, PosizioneFinale) %>% -->
<!--                 filter(PosizioneFinale == 1) %>% -->
<!--                 group_by(Altitudine) %>% -->
<!--                 summarise(conta = n()) %>% -->
<!--                 filter(conta > 3) %>% -->
<!--                 arrange(conta, Altitudine) -->


<!-- ggplot(data = altitudine, aes(x = Altitudine, y = conta, fill = Altitudine)) + -->
<!--   geom_bar(stat = 'identity', fill = "black")+ -->
<!--   geom_text(aes(label = conta), nudge_y = -0.5, size = 6, color = "white") + -->
<!--   theme_classic() + -->
<!--   labs(title = "Numero Vittorie per Pista", x = "Altitudine (m)", y = "Numero Vittorie") -->

<!-- ``` -->

<!-- ## Podi per ogni mese -->

<!-- ```{r} -->
<!-- VittMese = mikaela %>% -->
<!--             select(Mese, PosizioneFinale) %>% -->
<!--             filter(PosizioneFinale < 4) %>% -->
<!--             group_by(PosizioneFinale, Mese) %>% -->
<!--             summarise(conta = n(), .groups = "drop") -->



<!-- ggplot(VittMese, aes(x = PosizioneFinale, y = conta, fill = as.factor(Mese))) + -->
<!--   geom_col(position = position_dodge()) + -->
<!--   scale_fill_manual(values = c("blue","cyan","green","#cd853f","#ABCDEF","#f0f8ff"), -->
<!--                     name = "Mese", -->
<!--                     labels = c("Gennaio", "Febbrario", "Marzo", "Ottobre", "Novembre", "Dicembre")) + -->
<!--   geom_text(aes(label = conta), position = position_dodge(0.9), vjust = 1, size = 4.5, color = "black") +  -->
<!--   geom_hline(yintercept = mean(VittMese$conta), linetype = "dashed", linewidth = 0.5)+ -->
<!--   theme_bw() -->

<!-- ``` -->

















